臺灣彰化地方法院交通事件裁定　　　　100年度交聲字第963號
原處分機關
即移送機關　交通部公路總局臺中區監理所彰化監理站
異　議　人
即受處分人　許萬源
上列異議人即受處分人因違反道路交通管理處罰條例案件，對於
交通部公部總局臺中區監理所彰化監理站於中華民國100年5月13
日所為之處分（彰監四字第裁64-1AF835841號裁決書），聲明異
議，本院裁定如下：
主  文
原處分撤銷。
許萬源不罰。
    理  由
一、原處分意旨略以：異議人即受處分人許萬源(下稱受處分人)
    所有車牌號碼G32-680 號重型機車( 下稱系爭車輛) ，於民
    國100 年4 月11日上午11時5 分許，在臺北市○○○路○ 段
    65巷周邊處所停車，經臺北市政府交通局逕行掣單舉發，爰
    依道路交通管理處罰條例第56條第1 項第1 款規定，裁處罰
    鍰新臺幣（下同)600元等語。
二、聲明異議意旨略以：異議人所有車牌號碼G32-680 號機車實
    際使用人係受處分人現就讀於台北科技大學研究所之兒子，
    雖長期將該車停放於違規地點，惟附近交通稱便，是鮮少使
    用機車。且使用人將該車停於該處一整學期均稱合法，詎10
    0 年4 月2 日剷除停車格，並劃設紅線。當時適逢清明假期
    ，異議人之子返家過節，於不知情下仍停車於該處。迄至同
    年月14日下午2 時許伊收受罰單時，方知應將車輛移開。是
    以，本係合法停車，有關機關單位改成紅線前要通知車主將
    車輛移開，不應於車主不知情下逕開罰單，為此聲明異議等
    語。
三、按紅實線設於路側，用以禁止臨時停車，道路交通標誌標線
    號誌設置規則第149條第1項第1款第5目定有明文；又汽車停
    車時，應依禁止臨時停車處所不得停車之規定、汽車駕駛人
    停車時，在禁止臨時停車處所停車者者，處600元以上1,200
    元以下罰鍰，道路交通安全規則第112條第1項第1款及道路
    交通管理處罰條例第56條第1項第1款分別定有明文。次按違
    反行政法上義務之行為非出於故意或過失者，不予處罰，行
    政罰法第7條第1項著有明文。再按法院受理有關交通事件，
    準用刑事訴訟法之規定，道路交通管理處罰條例第89條亦定
    有明文，是交通違規行為應依證據認定之，非有積極證據足
    以證明行為人之交通違規事實，不能遽以推斷而認定行為人
    之交通違規行為（刑事訴訟法第154條第2項參照）。
三、經查：
    (一)、受處分人所有車號G32-680 號重型機車於100 年4 月11
        日上午11時5 分許，停放建國南路l 段65巷周邊處，斯
        時該處係劃有禁止臨時停車紅線之路段，為受處分人所
        不爭執，復有採證照片1 張在卷可參，此部分之事實堪
        以認定。
    (二)、臺北市○○○路○ 段65巷周邊處之紅色禁止臨時停車標
        線，原來是設置機車格，經臺北市交通管制工程處於10
        0 年4 月2 日刨除機車格並繪設禁碟紅線，此有臺北市
        停車管理工程處100 年5 月17日北市停管字第10040113
        400 號函影本在卷可證。又臺北市交通管制工程處雖以
        前揭函文稱施工單位於l00 年4 月2 日剷除機車停車格
        繪設禁停紅線時，並未發現車號G32-680 號重型機車停
        放在該處。然經本院依職權調取施工前之現場照片，只
        能看到一整排機車停放在該施工地點，無法看到各輛機
        車之車牌號碼，雖臺北市交通管制工程處另有提供「10
        0 年4 月2 日施工程停放車輛車牌號碼」一紙，並以表
        列方式記載當時施工時所停放之機車共計有53輛，但此
        乃出於人為記錄，衡以當時現場機車數目非少，記錄者
        在手工抄錄或以電腦繕打過程有無疏失或誤載，尚無從
        查證，是難僅憑此文件即否定受處分人所辯其子自清明
        假期前就將機車停放在該處而未移動之說法，故在存有
        合理懷疑之情形下，依罪疑惟輕原則，自不得逕對受處
        分人為不利之認定。
四、綜上所述，原處分機關指受處分人之車輛在該路段施劃紅線
    時未停放在該處一節，尚無從證明，是無法逕予否定受處分
    人辯解之真實性，倘受處分人所辯實屬，則受處分人之子將
    上開車輛停放於前開路段之際是合法停放在機車格，自難認
    其主觀上有於劃有禁止臨時停車紅線之路段停車之故意。而
    依一般智識程度正常之駕駛人之認知，亦難預見該路段嗣後
    將刨除機車格而改施劃紅線，如此則難認其認有何故意或過
    失可言。是原處分機關逕對受處分人為前開裁處，尚有未洽
    ，應認本件聲明異議為有理由，爰撤銷原處分，另諭知受處
    分人不罰。
五、據上論斷，應依道路交通事件處理辦法第19條前段，裁定如
    主文。
中    華    民    國   100    年    8     月  15      日
                      交通法庭 法  官   黃玉齡
以上正本證明與原本無異
如不服本裁定應於送達後5日內向本院提出抗告狀
中    華    民    國   100    年    8     月  15      日
                               書記官   黃鏽金